src/fst/morphology/affixes/adjectives.lexc
LEXICON a5_uusi
! **LEXICON @LEXNAME@**  uusi:uu, täysi:täy etc
!TODO! Eventuellt göra mer lik n5_kasi?
 +A+Nom:si R ;
 +A+Sg+Gen:en R ;
 +A:te x4 ;
 +A+Comp:te 3comp ;
 +A+Comp+Sg+Nom:te^WG%>mpi K ;
 +A+Sg+Nom:si       PxK ; ! s
 +A+Sg+Par:%>tt^A      PxK ; 
 +A+Pl+Gen:sien PxK ; !
 +A+Pl+Gen:sien PxK ; !
 +A+Comp+Pl+Gen:te^WG%>mpien PxK ;
 +A+Superl+Sg+Nom:%>si5n PxK ; 
 +A+Superl+Sg+Ess:te%>i5mp^Ann^A K ; !!≈ * @CODE@
 +A+Superl+Sg+All:te%>i5m^Alle K ; !!≈ * @CODE@ etc.
 +A+Superl+Sg+Ade:te%>i5m^All^A K ;
 +A+Superl+Sg+Gen:te%>i5m^An PxK ; 
 +A+Superl+Sg+Par:te%>i5mp^A^A PxK ;
 +A+Superl+Sg+Tra:te%>i5m^Aksi PxK ;
 +A+Superl+Sg+Ill:te%>i5mph^A^An PxK ;
 +A+Superl+Sg+Ine:te%>i5m^Ass^A PxK ;
 +A+Superl+Sg+Ela:te%>i5m^Ast^A PxK ;
 +A+Superl+Sg+Abl:te%>i5m^Alt^A PxK ;
 +A+Superl+Pl+Ess:te%>i5mpinn^A K ;
 +A+Superl+Pl+All:te%>i5mille K ;
 +A+Superl+Pl+Ade:te%>i5mill^A K ;
 +A+Superl+Pl+Nom:te%>i5m^At PxK ;
 +A+Superl+Pl+Gen:te%>i5mitten PxK ;
 +A+Superl+Pl+Gen:si%>mpien PxK ; 
 +A+Superl+Pl+Par:te%>i5mpi^A PxK ;
 +A+Superl+Pl+Tra:te%>i5miksi PxK ;
 +A+Superl+Pl+Ill:te%>i5mphiin PxK ;
 +A+Superl+Pl+Ine:te%>i5miss^A PxK ;
 +A+Superl+Pl+Ela:te%>i5mist^A PxK ;
 +A+Superl+Pl+Abl:te%>i5milt^A PxK ;


LEXICON a5_pieni 
! **LEXICON @LEXNAME@**  (only pieni:pien)
 +A+Nom:i R ;
 +A+Sg+Gen:en R ;
 :e a4 ; 
 +A+Sg+Nom:i       PxK ; 
 +A+Sg+Par:%>t^A      PxK ; 
 +A+Pl+Gen:%>ten PxK ; 
 +A+Comp+Pl+Gen:e%>mpi5en K ;
 +A+Superl:i 3sup ; !variant pieniin, pieniimistä etc
 +A+Superl+Pl+Gen:i%>mpi5en K ; !variant
 +A+Superl+Pl+Gen:ii%>mpi5en K ; !variant


LEXICON a5_auki
! **LEXICON @LEXNAME@**  (only auki:auk2)
 +A+Nom:i R ;
 +A+Sg+Gen:en R ;
 :e a4 ; 
 +A+Sg+Nom:i       PxK ; ! 
 +A+Sg+Par:e%>^A      PxK ; ! aukea

LEXICON anen_odd
!! **LEXICON @LEXNAME@** for even-stem-nen-adjectives, points to xnen punanen:puna
+A+Nom:s R ;
+A+Sg+Gen:sen R ;
+A: xnen ; 
+A+Comp+Sg+Nom:%>sempi PxK ;
+A+Comp:se 3comp ; !CHECK!
+A+Comp+Sg+Nom:se^WG%>mpi K ;
+A+Superl:s 3sup ; !CHECK! 

LEXICON anen_even 
!! **LEXICON @LEXNAME@** for odd-stem -nen-adjectives like näkönen:näköse-, points to x3nen
+A+Nom:s R ;
+A+Sg+Gen:sen R ;
+A: x3nen ; !!≈ * @CODE@ #TODO: komparera!
+A+Comp+Sg+Nom:%>sempi PxK ;
+A+Comp:se 3comp ; !CHECK!
+A+Comp+Sg+Nom:se^WG%>mpi K ;
+A+Superl:s 3sup ; !CHECK! 


LEXICON aas  
!! **LEXICON @LEXNAME@**  !TODO! Vilka ska ligga här, och hur ska Comp&Superlativ se ut?
+A: xnas ;
+A+Sg+Nom:^WGs R ;
+A+Sg+Gen:^HMETA%>h^V^Vn R ;
+A+Sg+Gen:^HMET2%>h^V^Vn R ;  
!+A+Sg+Gen:%>^Vn R ; 
+A+Comp+Sg+Nom:^HMETA%>h^A^A%>mpi K ;
+A+Comp:^HMETA%>hi5i5 3comp ;
+A+Comp:^HMET2%>hi5i5 3comp ; !kauhniimpia etc
+A+Comp:^HMETA%>h^A^A 3comp ; !puhtaiman etc - another sublex?
+A+Comp:^HMET2%>h^A^A 3comp ; 
+A+Superl:^HMETA%>h^V 3sup ;  !%>i5m^Alle
+A+Superl+Sg+Nom:%>i5n # ;


LEXICON a_as  
!! **LEXICON @LEXNAME@** new subgroup for hias:hita etc !TBC!
!+A: xnas ;
+A+Sg+Nom:^WG%>s R ; 
+A+Sg+Gen:^HMETA%>h^V^Vn R ; !hithaan
+A+Sg+Nom:^WG%>s K ; 
+A+Sg+Gen:^HMETA%>h^V^Vn K ; !hithaan
+A+Sg+Gen:^HMET2%>h^V^Vn K ; !
+A+Sg+Par:^WG%>sta K ; 
+A+Sg+Ill:^HMETA%>h^V^Vsheen K ;  
+A+Sg+Ine:^HMETA%>h^V^Vss^A K ;       
+A+Sg+Ela:^HMETA%>h^V^Vst^A K ;      
+A+Sg+All:^HMETA%>h^V^Vle K ;        
+A+Sg+Ade:^HMETA%>h^V^Vl^A K ;       
+A+Sg+Abl:^HMETA%>h^V^Vlt^A K ;      
+A+Sg+Tra:^HMETA%>h^V^Vksi K ;              
+A+Sg+Ess:^HMETA%>h^V^Vn^A K ;          
+A+Sg+Abe:^HMETA%>h^V^Vtt^A K ;  

+A+Pl+Nom:^HMETA%>h^V^Vt K ; 
+A+Pl+Gen:^HMETA%>h^Vitten K ; 
+A+Pl+Par:^HMETA%>h^Vit^A K; !hithaita
+A+Pl+Ill:^HMETA%>h^Vishiin K ;  
+A+Pl+Ine:^HMETA%>h^Viss^A K ;  
+A+Pl+Ela:^HMETA%>h^Vist^A K ;      
+A+Pl+All:^HMETA%>h^Vile K ;
+A+Pl+Ade:^HMETA%>h^Vil^A K ;       
+A+Pl+Abl:^HMETA%>h^Vilt^A K ;      
+A+Pl+Tra:^HMETA%>h^Viksi K ;              
+A+Pl+Ess:^HMETA%>h^Vin^A K ;          
+A+Pl+Abe:^HMETA%>h^Vitt^A K ;

LEXICON a_ias  
a_as ;
+A+Comp+Sg+Nom:^HMETA%>h^V^V^WG%>mpi K ;
+A+Comp:^HMETA%>h^V^V 3comp ;
+A+Comp:^HMET2%>h^V^V 3comp ;
+A+Comp+Pl+Gen:^HMETA%>h^V^Vmpien K; !hithaampien
+A+Comp+Pl+Gen:^HMET2%>h^V^Vmpien K;
+A+Superl:^HMETA%>h^V 3sup ; 
+A+Superl+Sg+Nom:^HMETA%>h^Vi5n K ; !
+A+Superl+Pl+Gen:^HMETA%>h^Vi5mpien K ; !hithaimpien
+A+Superl+Pl+Gen:^HMET2%>h^Vi5mpien K ; !hithaimpien

LEXICON a_has  
a_as ;
+A+Pl+Ill:^HMETA%>h^Ai5n K ;  !puhthain 
!+A+Comp:%>i 3comp ;
+A+Comp:^HMETA%>h^Ai 3comp ; !TEST
+A+Comp+Sg+Nom:^HMETA%>h^A^Ampi K ;
+A+Comp+Sg+Gen:^HMETA%>h^Aim^An K ;
!+A+Comp+Pl+Gen:%>impien K; !hithaampien

!+A+Superl:%>i5 3sup ; !NEDAN!
+A+Superl+Sg+Ess:^HMETA%>h^Aimp^Ann^A K ; !!≈ * @CODE@
+A+Superl+Sg+All:^HMETA%>h^Aim^Alle K ; !!≈ * @CODE@ etc.
+A+Superl+Sg+Ade:^HMETA%>h^Aim^All^A K ;
+A+Superl+Pl+Ess:^HMETA%>h^Aimpinn^A K ;
+A+Superl+Pl+All:^HMETA%>h^Aimille K ;
+A+Superl+Pl+Ade:^HMETA%>h^Aimill^A K ;
+A+Superl+Sg+Nom:^HMETA%>h^Ain K ; !

!xsup ; ! common cases from here !NEDAN!
+A+Superl+Sg+Gen:^HMETA%>h^Aim^An K ; 
+A+Superl+Sg+Par:^HMETA%>h^Aimp^A^A K ;
+A+Superl+Sg+Tra:^HMETA%>h^Aim^Aksi K ;
+A+Superl+Sg+Ill:^HMETA%>h^Aimph^A^An K ;
+A+Superl+Sg+Ine:^HMETA%>h^Aim^Ass^A K ;
+A+Superl+Sg+Ela:^HMETA%>h^Aim^Ast^A K ;
+A+Superl+Sg+Abl:^HMETA%>h^Aim^Alt^A K ;
+A+Superl+Pl+Nom:^HMETA%>h^Aim^At K ;
+A+Superl+Pl+Gen:^HMETA%>h^Aimitten K ;
+A+Superl+Pl+Gen:^HMETA%>h^Aimpien K ;
+A+Superl+Pl+Par:^HMETA%>h^Aimpi^A K ;
+A+Superl+Pl+Tra:^HMETA%>h^Aimiksi K ;
+A+Superl+Pl+Ill:^HMETA%>h^Aimphiin K ;
+A+Superl+Pl+Ine:^HMETA%>h^Aimiss^A K ;
+A+Superl+Pl+Ela:^HMETA%>h^Aimist^A K ;
+A+Superl+Pl+Abl:^HMETA%>h^Aimilt^A K ;


LEXICON a_ime
!! **LEXICON @LEXNAME@** for adj of type avon>avomet etc; avon:avo
+A: x_ime_sg ; 
+A: x_ime_pl ; 
+A+Comp: 3comp ; 
+A+Superl: 3sup ; 


LEXICON a_ton
!! **LEXICON @LEXNAME@** vihaton:vihat
+A: x1_ton ; 
+A+Sg+Nom:on R ;
+A+Sg+Nom:%>^On       K ; 
+A+Sg+Par:%>^Ont^A K ; 
+A+Comp: 3comp ; 
+A+Superl: 3sup ; 

LEXICON a_ston
!! **LEXICON @LEXNAME@** alaston:alas
+A: x1_ton ; !!≈ * @CODE@
+A+Sg+Nom:ton R ;
+A+Sg+Nom:t%>^On K ; 
+A+Sg+Par:t%>^Ont^A K ; 
+A+Superl:t 3sup ; 

LEXICON x1_ton
!! **LEXICON @LEXNAME@** 
 +Sg+Gen:toman R ;  
 +Sg+Gen:t%>^Om^An K ; !!≈ * @CODE@
 +Sg+Ill:t%>h^Om^A^An K ;  !!≈ * @CODE@
 +Sg+Ine:t%>^Om^Ass^A K ;       !!≈ * @CODE@ etc.
 +Sg+Ela:t%>^Om^Ast^A K ;      
 +Sg+All:t%>^Om^Ale K ;        
 +Sg+Ade:t%>^Om^Al^A K ;       
 +Sg+Abl:t%>^Om^Alt^A K ;      
 +Sg+Tra:t%>^Om^Aksi K ;       
 +Sg+Tra:t%>^Om^Aks K ;       
 +Sg+Ess:t%>^Om^An^A K ;  
 +Sg+Ess:t%>^Om^Ann^A K ;          
 +Sg+Abe:t%>^Om^Att^A K ;     

 +Pl+Nom:t%>^Om^At K ;
 +Pl+Gen:t%>^Omitten K ;
 +Pl+Par:t%>^Omi2^A K ;
 +Pl+Ill:t%>^Omhiin K ;  ! talhoin
 +Pl+Ine:t%>^Omi2ss^A K ;      ! talossa
 +Pl+Ela:t%>^Omi2st^A K ;      ! talosta
 +Pl+All:t%>^Omi2le K ;        ! talole
 +Pl+Ade:t%>^Omi2l^A K ;       ! talola
 +Pl+Abl:t%>^Omi2lt^A K ;      ! talolta
 +Pl+Tra:t%>^Omi2ksi K ;       ! taloksi
 +Pl+Tra:t%>^Omi2ks K ;       ! taloksi
 +Pl+Ess:t%>^Omi2n^A K ;          ! talona
 +Pl+Abe:t%>^Omi2tt^A K ;      ! talotta

+A+Comp+Sg+Nom:t%>^Om^WG%>mpi K ;
+Comp:t%>^Om 3comp ; !!≈ * @CODE@ 
+Superl: 3sup ; !!≈ * @CODE@


LEXICON a5_odd 
!! **LEXICON @LEXNAME@** normaali etc
+A: x5_troppi_odd ; 
+A+Sg+Nom: R ; 
+A+Sg+Gen:^WG%>n R ;  
+A+Pl+Gen:^WG^IDEL%>i2e n_PxK ;
+A+Pl+Ill+Err/Orth:^HMETA%>^Vi2hi n_PxK ; !Check should this be Err/Orth?
+A+Comp: 4comp ;  
+A+Comp+Pl+Gen:%>mpien K ;
+A+Comp+Sg+Nom:^WG%>mpi K ; 
+A+Superl:^IDELe 4sup ; 

LEXICON a5_even 
!! **LEXICON @LEXNAME@** intresantti etc
+A: x5_troppi_even ; 
+A+Sg+Nom: R ; 
+A+Sg+Gen:^WG%>n R ;  
+A+Pl+Gen:^WG^IDEL%>i2e n_PxK ;
+A+Pl+Ill+Err/Orth:^HMETA%>^Vi2hi n_PxK ; !Check should this be Err/Orth?
+A+Comp: 3comp ;  
+A+Comp+Pl+Gen:%>mpien K ;
+A+Comp+Sg+Nom:^WG%>mpi K ; 
+A+Superl:^IDELe 3sup ; 
